【裁判字號】    93,訴,783
【裁判日期】    950103
【裁判案由】    違反毒品危害防制條例
【裁判全文】
臺灣屏東地方法院刑事判決               93年度訴字第783號
公  訴  人  臺灣屏東地方法院檢察署檢察官
被      告  甲○○
上列被告因違反毒品危害防制條例案件，經檢察官提起公訴（93
年度毒偵字第1734號），被告就被訴事實為有罪之陳述，本院裁
定行簡式審判程序，判決如下：
    主  文
甲○○連續施用第一級毒品，累犯，處有期徒刑拾月，扣案之橡
皮管壹條、注射針筒貳支、夾鏈袋柒只均沒收。又連續施用第二
級毒品，累犯，處有期徒刑捌月，扣案之吸管貳支均沒收。應執
行有期徒刑壹年肆月，扣案之橡皮管壹條、夾鏈袋柒只、注射針
筒及吸管各貳支均沒收。
    事  實
一、甲○○前於民國91年間因竊盜案件，經本院以91年度易字第
    712 號判決判處有期徒刑3 月，嗣甲○○上訴至臺灣高等法
    院高雄分院後撤回上訴而確定，甫於92年1 月22日易科罰金
    執行完畢。另其於89年間因施用毒品案件，經本院以89年度
    毒聲字第2433號裁定送觀察、勒戒後，認有繼續施用毒品之
    傾向，再經本院以89年度毒聲字第2950號裁定入戒治處所施
    以強制戒治，其後經本院以90年度毒聲字第836 號裁定停止
    戒治，所餘戒治期間付保護管束，再經本院以90年度毒聲字
    第1295號裁定撤銷停止戒治，而於92年1 月22日出戒治所，
    由臺灣屏東地方法院檢察署檢察官於92年3 月5 日，以92年
    度戒毒偵字第31號不起訴處分確定。詎其猶不知悛悔，竟基
    於施用第一級毒品海洛因之概括犯意，自93年2 月15日某時
    起，至同年8 月13日14時許止，在屏東縣鹽埔鄉○○村○○
    路3 號及屏東縣鹽埔鄉河堤等處，以將第一級毒品海洛因加
    水再用注射針筒注射入體內之方式，連續施用第一級毒品海
    洛因多次，嗣於93年8 月13日18時20分許，因形跡可疑為警
    在屏東縣鹽埔鄉○○村○○路巨蛋超商前查獲，並扣得其所
    有供施用第一級毒品海洛因用之橡皮管1 條、注射針筒2 支
    、夾鏈袋7 只。甲○○並另基於施用第二級毒品甲基安非他
    命之概括犯意，自93年2 月15日某時起，至同年8 月13日14
    時許止，在上述地點，以將第二級毒品甲基安非他命置於玻
    璃球內加熱燒烤再以吸管吸食所產生煙霧之方式，連續施用
    第二級毒品甲基安非他命多次，嗣於93年8 月13日18時20分
    許，因形跡可疑為警在屏東縣鹽埔鄉○○村○○路巨蛋超商
    前查獲，並扣得其所有供施用第二級毒品甲基安非他命用之
    吸管2 支。
二、案經屏東縣警察局里港分局報請臺灣屏東地方法院檢察署檢
    察官偵查起訴。
    理  由
一、本件被告甲○○所犯係死刑、無期徒刑、最輕本刑為3 年以
    上有期徒刑以外之罪，其於準備程序中就被訴事實為有罪之
    陳述，經法官告知簡式審判程序之旨，並聽取檢察官、被告
    之意見後，本院認為適宜由受命法官獨任進行簡式審判程序
    ，合先敘明。
二、上揭事實，業據被告甲○○於警詢時、偵查中及本院審理時
    均坦承不諱，並有橡皮管1 條、夾鏈袋7 只、注射針筒及吸
    管2 支扣案可稽，且被告為警所採集之尿液檢體，經送請屏
    東縣衛生局檢驗，結果呈甲基安非他命及嗎啡陽性反應，有
    該局煙毒及麻醉藥品類委託檢驗結果通知書影本1 紙（見毒
    偵卷第16頁）在卷足憑；該尿液檢體經本院再送請高雄醫學
    大學附設中和紀念醫院以酵素免疫分析法及氣相層析質譜儀
    法檢驗，結果呈嗎啡陽性反應，而其尿液中含甲基安非他命
    之濃度為1504ng/ml ，亦有該院之濫用藥物尿液檢驗報告1
    紙（見本院卷第76頁）在卷足憑，堪信被告上開自白確與事
    實相符。至上開濫用藥物尿液檢驗報告雖判定被告之尿液呈
    甲基安非他命陰性反應，惟被告之尿液中含甲基安非他命濃
    度為1504ng/ml ，但未檢出安非他命濃度，故依行政院衛生
    署頒布之濫用藥物尿液檢驗作業準則第18條之規定應判定為
    陰性，非謂被告之尿液並無任何甲基安非他命反應，且該準
    則第20條復規定：「司法案件之濫用藥物尿液，必要時得採
    用最低可定量濃度為閾值，不受第15條、第18條規定限制」
    ，再被告已自承施用第二級毒品甲基安非他命，是尚難以該
    濫用藥物尿液檢驗報告載有被告之尿液呈安非他命類陰性反
    應而採為對被告有利認定之依據；再施用安非他命後，其尿
    液不致檢出甲基安非他命陽性反應，而施用甲基安非他命後
    ，其尿液可檢出甲基安非他命和其代謝物安非他命成分，目
    前國內緝獲之白色結晶或粉末狀安非他命毒品，其成分多為
    甲基安非他命，有行政院衛生署管制藥品管理局93年11月2
    日管檢字第0930010499號函在卷可參，且被告之尿液確呈甲
    基安非他命陽性反應，是被告所施用之第二級毒品應為甲基
    安非他命，公訴意旨被告係施用第二級毒品安非他命，容有
    誤會，均併此敘明。又被告先前如事實欄所載，其於89年間
    因施用毒品案件，經本院以89年度毒聲字第2433號裁定送觀
    察、勒戒後，認有繼續施用毒品之傾向，再經本院以89年度
    毒聲字第2950號裁定入戒治處所施以強制戒治，其後經本院
    以90年度毒聲字第836 號裁定停止戒治，所餘戒治期間付保
    護管束，再經本院以90年度毒聲字第1295號裁定撤銷停止戒
    治，而於92年1 月22日出戒治所，由臺灣屏東地方法院檢察
    署檢察官於92年3 月5 日，以92年度戒毒偵字第31號不起訴
    處分確定等節，有臺灣高等法院被告全國前案紀錄表及全國
    施用毒品案件紀錄表各1 份在卷足憑，本件事證已臻明確，
    ，被告於強制戒治執行完畢釋放後5 年內，再犯本件連續施
    用第一級毒品海洛因及第二級毒品甲基安非他命之犯行洵堪
    認定。
三、查海洛因為毒品危害防制條例第2 條第2 項第1 款明定之第
    一級毒品；甲基安非他命為同條例第2 條第2 項第2 款明定
    之第二級毒品，均不得持有及施用，核被告甲○○所為，係
    犯毒品危害防制條例第10條第1 項之施用第一級毒品罪及同
    條第2 項之施用第二級毒品罪。其施用前持有第一級毒品海
    洛因及第二級毒品甲基安非他命之低度行為，應分別為其施
    用第一級毒品海洛因及第二級毒品甲基安非他命之高度行為
    所吸收，不另論罪；其先後多次施用第一級毒品海洛因及第
    二級毒品甲基安非他命犯行，時間緊接、犯罪構成要件相同
    ，顯然基於概括犯意反覆為之，均為連續犯，應依刑法第56
    條之規定各論以一罪，並均依法加重其刑；其所犯施用第一
    級毒品罪及施用第二級毒品罪2 罪間，犯意個別、行為互殊
    ，應予分論併罰。再被告曾於91年間因竊盜案件，經本院以
    91年度易字第712 號判決判處有期徒刑3 月，嗣甲○○上訴
    至臺灣高等法院高雄分院後撤回上訴而確定，甫於92年1 月
    22日易科罰金執行完畢等情，有臺灣高等法院被告全國前案
    紀錄表1 份在卷可稽，其於受有期徒刑之執行完畢後，5 年
    以內再犯本件有期徒刑以上之罪，為累犯，所犯2 罪均應依
    刑法第47條之規定遞加重其刑。爰審酌被告前經觀察、勒戒
    及強制戒治後，仍未戒斷其施用毒品之惡習，並參酌其素行
    狀況、犯罪之動機、目的、手段、所生戕害其身心情形及犯
    罪後坦承犯行，態度尚非惡劣等一切情狀，分別就其施用第
    一級毒品海洛因及第二級毒品甲基安非他命犯行，量處如主
    文所示之刑，並定其應執行刑，以資懲儆。至扣案之橡皮管
    1 條、夾鏈袋7 只、注射針筒及吸管2 支，均係被告所有，
    供其施用第一級毒品海洛因及第二級毒品甲基安非他命犯行
    所用之物，業據其供明在卷，爰依刑法第38條第1 項第2款
    之規定，宣告沒收之。
據上論斷，應依刑事訴訟法第299 條第1 項前段、第273 條之1
第1 項，毒品危害防制條例第10條第1 項、第2 項，刑法第11條
前段、第56條、第47條、第38條第1 項第2 款、第51條第5 款，
判決如主文。
本案經檢察官葉容芳到庭執行職務。
中    華    民    國    95    年    1     月    3     日
                  刑事第五庭    法  官  林家聖
以上正本證明與原本無異。
如不服本判決應於收受本判決送達後10日內向本院提出上訴書狀
，其未敘述上訴理由者，並得於提起上訴後10日內向本院補提理
由書狀（均須按他造當事人之人數附繕本）「切勿逕送上級法院
」
中    華    民    國    95    年    1     月    3    日
                                書記官  莊正彬
附錄本判決論罪科刑法條全文：
毒品危害防制條例第10條
施用第一級毒品者，處六月以上五年以下有期徒刑。
施用第二級毒品者，處三年以下有期徒刑。


司法院資訊處製作；財團法人民間司法改革基金會備份。
